# ABS业务出表判断

提问人：孤 单 的力量 时间：2022-07-23 17:13:55
陈版主，您好！由于首次接触ABS业务，对于分析合同条款是否达到出表条件的判断无从下手，在查询资料的时候，发现同一条款设计也可出表，也可不出表。自己也无法下定论，没有实务经验。在网上搜的陈版主您讲解的保理终止确认的，但是关于ABS的也就没有讲了，希望可以在论坛上能够得到老师您的帮助，答疑解惑： 1 、发行人持有次级的比例一般是多少可以满足出表条件？如果很低的话其他条款会影响出表的情形有哪些？ 2 、原始权益人差额补足，流动性补足等各种增信条款如何影响出表？ 3 、过手测试一般对条款中哪些条款具有影响？ 4 、带有回购义务以及循环购买的条款如果影响出表？ 5 、关于风险报酬转移的程度，是否要具体量化转移的程度，此处如何分析判断？
劳烦陈版主，期待您的回复！

回答人：chenyiwei
这种问题需综合考虑各方面的因素，不应过分强调单一因素的影响。还是建议在完整获取基础信息的基础上综合分析考虑。另外要将基础资产的现金流量特征与ABS条款设计结合起来考虑；
除了ABS的直接载体之外，如果为了该ABS实施还同时设立了其他主体的，则其他主体的条款也应一并考虑。